【裁判字號】    97,家聲,363
【裁判日期】    971125
【裁判案由】    遺產管理人管理費用
【裁判全文】
臺灣臺南地方法院民事裁定             97年度家聲字第363號
聲  請  人  財政部國有財產局臺灣南區辦事處臺南分處
法定代理人  乙○○
上列聲請人聲請酌定遺產管理人報酬事件，本院裁定如下：
    主      文
聲請人財政部國有財產局臺灣南區辦事處臺南分處得請求代為管
理被繼承人甲○○遺產之報酬合計為新臺幣陸萬玖仟柒百玖拾捌
元。
聲請程序費用新臺幣伍佰元由被繼承人甲○○之遺產負擔。
    理      由
一、本件聲請意旨略以：緣聲請人據本院96年度財管字第127號
    民事裁定選任為被繼承人甲○○之遺產管理人，雖經聲請人
    以其全體繼承人拋棄繼承顯遺債大於遺產，而提出抗告，但
    經本院合議庭以97年度家抗字第6號民事裁定駁回，而選任
    遺產管理人一事告確定。被繼承人甲○○所遺留坐落臺南縣
    關廟鄉○○段587-25地號等5筆土地及其上門牌臺南縣關廟
    鄉○○路30號建物，資由債權人中央租賃股份有限公司、吳
    宗頂及吳勇志設定最高限額抵押權各新台幣（下同）3,000
    萬元、400萬元及1,000萬元，以為其向該等債權人借款之擔
    保；現既因其他之債權人大眾商業銀行股份有限公司對被繼
    承人甲○○之債權無法實行而聲請強制執行，並由本院97年
    度執字第46223號給付借款強制執行事件處理中；而以被繼
    承人甲○○僅遺有上開不動產，別無其他遺產，聲請人對被
    繼承人之遺產管理報酬，僅得聲明參與分配，否則無法受償
    ，致極需先行確定遺產管理報酬。又依民法第1183條之規定
    ，遺產管理人得請求報酬，其數額由親屬會議按其勞力及其
    與被繼承人之關係酌定之，惟被繼承人無親屬會議可資酌定
    報酬，茲依財政部頒訂「代管無人承認繼承遺產作業要點」
    第14點第(3)款規定：「管理報酬，應依民法第1183條規定，
    聲請法院酌定，並請優先分配，其請求標準，不得低於孳息
    收入部分10分之3及遺產現值100分之1」，經查被繼承人甲
    ○○遺產總計6,979,800元。其上揭房地總值係依據本院民
    事執行處97年度執字第46223號給付借款強制執行事件囑託
    鑑價之結果；因而，管理報酬按遺產價值100分之1核算，計
    為69,798元，故請求核准報酬69,798元等語。
二、經查：聲請人主張上開事實，業據提出本院民事執行處97年
    11月3日南院龍97執賢字第46223號函影本1份、不動產估價
    報告書影本1份、土地建物查詢資料影本5份、遺產管理報酬
    計算表1份為證，堪認為實在，則被繼承人之遺產合計為6,9
    79,800元，聲請人請求69,798元之報酬，於法核無不合，應
    予准許。
三、依非訟事件法第157條，裁定如主文。
中    華    民    國    97    年    11    月    25    日
                  家事法庭法  官    楊佳祥
右為正本係照原本作成。
如對本裁定抗告須於裁定送達後10日內向本院提出抗告狀，並應
繳納抗告費新臺幣1000元。
中    華    民    國    97    年    11    月    25    日
                           書記官   葉芳如


司法院資訊處製作；財團法人民間司法改革基金會備份。
